Images du répertoire du notaire Jean-Baptiste Bizet pour l'étude XXI
Archives nationales de France
Images du répertoire du notaire Jean-Baptiste Bizet pour l'étude XXI
2 janvier 1666 - 22 mars 1676
MC/RE/XXI/3
Etude XXI; Bizet, Jean-Baptiste
Registre
Archives nationales de France
Minutes et répertoires: la loi 2008-696 du 15 juillet 2008 relative aux archives a fixé à 75 ans à compter de la date de l'acte, ou à 25 ans à compter de la date du décès de l'intéressé si ce délai est plus bref, le délai de communication des minutes et répertoires des notaires; ce délai est porté à 100 ans à compter de la date de l'acte si le document se rapporte à un mineur (code du Patrimoine, articles L213-2, 4e d et 5e).
Autres documents de l'étude (dossiers de clients, comptabilité...): s'agissant d'archives privées, ces documents sont communicables selon les modalités fixées par le déposant ou le donateur.
Certains documents ne sont pas accessibles sous leur forme originale en raison de leur mauvais état de conservation.
Registre entré aux Archives nationales en 1944.
117 feuillets et fait partie d'un registre de 332 feuillets de papier manuscrits, hauteur 36,5 x largeur 25 cm.
Le registre n'est pas en bon état. La reliure est à refaire. Le feuillet 1 est volant. Les feuillets 52 et 114 sont tachés.
Registre folioté en 2003 (foliotation non visible à l'écran)
Images des répertoires de l’étude XXI
Archives de l'étude XXI
répertoire d'officier public ministériel
- Répertoire chronologique pour la période du 2 janvier 1666 au 22 mars 1676, 2 janvier 1666 - 22 mars 1676; MC/RE/XXI/3
  Le registre contient aussi les répertoires des notaire Etienne Paillet pour la période du 15 juin 1676 au 21 septembre 1680, et Pierre Chuppin pour la période du 19 septembre 1680 au 11 novembre 1700.
  Le répertoire contient les informations suivantes: 1. nature de l'acte; 2. nom, prénom, des parties; 3. date du jour.
  répertoire
  - Liste chronologique des actes pour la période du 2 janvier au 31 décembre 1666, 2 janvier - 31 décembre 1666; 1 r°-10 r°; 10 feuillets
  - Liste chronologique des actes pour la période du 5 janvier au 29 décembre 1667, 5 janvier - 29 décembre 1667; 10 r°-18 v°; 9 feuillets
  - Liste chronologique des actes pour la période du 1er janvier au 31 décembre 1668, 1er janvier - 31 décembre 1668; 18 v°-28 v°; 11 feuillets
  - Liste chronologique des actes pour la période du 5 janvier au 31 décembre 1669, 5 janvier - 31 décembre 1669; 28 v°-51 r°; 14 feuillets
  - Liste chronologique des actes pour la période du 2 janvier au 31 décembre 1670, 2 janvier - 31 décembre 1670; 51 v°-66 v°; 17 feuillets
  - Liste chronologique des actes pour la période du 1er janvier au 31 décembre 1671, 1er janvier - 31 décembre 1671; 67 r°-78 v°; 12 feuillets
  - Liste chronologique des actes pour la période du 2 janvier au 31 décembre 1672, 2 janvier - 31 décembre 1672; 79 r°-88 r°; 10 feuillets
  - Liste chronologique des actes pour la période du 2 janvier au 30 décembre 1673, 2 janvier - 30 décembre 1673; 88 v°-97 v°; 10 feuillets
  - Liste chronologique des actes pour la période du 1er janvier au 29 décembre 1674, 1er janvier - 29 décembre 1674; 97 v°-108 r°; 12 feuillets
  - Liste chronologique des actes pour la période du 2 janvier au 31 décembre 1675, 2 janvier - 31 décembre 1675; 108 r°-115 r°; 8 feuillets
  - Liste chronologique des actes pour la période du 1er janvier au 22 mars 1676, 1er janvier - 22 mars 1676; 115 r°-117 r°; 3 feuillets